【裁判字號】    98,交聲,2486
【裁判日期】    980923
【裁判案由】    違反道路交通管理處罰條例聲明異議
【裁判全文】
臺灣臺北地方法院交通事件裁定        98年度交聲字第2486號
原處分機關  臺北市交通事件裁決所
異  議  人
即受處分人  甲○○
上列異議人即受處分人因違反道路交通管理處罰條例事件，對臺
北市交通事件裁決所民國98年6月15日所為之處分（原處分案號
：北市裁催字第裁22-C00000000號）聲明異議，本院裁定如下：
    主  文
異議駁回。
    理  由
一、原處分意旨略以：異議人即受處分人甲○○（下稱異議人）
    所有車號K6T-771號重型機車，於民國97年7月15日0時1分許
    ，於臺北縣中和市○○路327巷口，為警依「駕駛汽車未隨
    身攜帶駕駛執照」之規定當場舉發，故依道路交通管理處罰
    條例第25條第3款之規定裁處異議人罰鍰新臺幣（下同）600
    元等語。
二、異議意旨則以：異議人從未收到舉發單位所製發之舉發通知
    單，無從提起救濟，裁決程序並不合法；且裁決書之違規地
    點欄僅記載「復興路」，並未就違規地點為明確之記載，又
    異議人遭舉發當日係駕駛重型機車，裁決書上之車輛種類亦
    記載「重機」，惟裁決書上舉發違規事實欄卻記載「駕駛汽
    車未隨身攜帶駕駛執照」，似有矛盾之處，故向本院提出異
    議，求為撤銷原處分云云。
三、按汽車駕駛人駕駛汽車未隨身攜帶駕駛執照，處新臺幣3百
    元以上6百元以下罰鍰，並責令補辦登記、補照、換照或禁
    止駕駛；又所謂車輛，指在道路上以原動機行駛之汽車（包
    括機器腳踏車）或以人力、獸力行駛之車輛，道路交通管理
    處罰條例第25條第3款、第3條第8款分別定有明文。
四、經查：
（一）本件異議人於97年7月15日0時1分許，在臺北縣中和市○
      ○路327巷口，為警依「駕駛汽車未隨身攜帶駕駛執照」
      之規定逕行舉發之事實，有臺北縣政府警察局北縣警交字
      第C00000000號舉發違反道路交通管理事件通知單（見審
      卷第8頁）、臺北市交通事件裁決所北市裁催字第裁
      22-C00000000號違反道路交通管理事件裁決書（見審卷第
      7頁）各一份在卷可稽，復為異議人所不爭執，應堪認定
      。是異議人駕駛汽車未隨身攜帶駕駛執照，自屬違反道路
      交通管理處罰條例第25條第3款之規定。
（二）異議人雖以本件舉發通知單未合法送達為由置辯，然經本
      院傳訊製單舉發之員警乙○○到庭作證，其證稱：「（問
      ：經過情形？）97年7月15日凌晨零時左右，當時騎機車
      執行防搶的勤務，我在中和市○○路327巷口，看到受處
      分人騎重機車，就將他攔下來盤查，我先請他出示證件，
      但他什麼證件都沒有拿出來，他說，他忘了帶任何證件，
      但是有跟我說一些他個人的基本資料，然後我就用無線電
      向派出所的基地台查，依照他說的個人資料，他是有駕照
      ，所以我就開單處罰他未帶駕照，他當場也有在舉發單上
      簽收。」、「（問：他現場有無跟你表示什麼異議？）沒
      有。他沒有表示不服，就直接簽收。」等語（見審卷第19
      頁），本院審酌證人乙○○與異議人並不相識，亦無怨隙
      ，衡情應無設詞誣陷之理，而證人經具結作證，以擔保其
      陳述之憑信性，而觀其作證過程，亦無瑕疵可指，且其作
      證內容，亦與舉發通知單「收受通知聯者簽章欄」上有異
      議人簽名之事實相符（此詳見審卷第8頁之舉發通知單）
      ，是證人乙○○之證述，應堪採信，由此足認異議人確實
      有簽收舉發通知單無訛。準此，異議人既已簽收舉發通知
      單，自屬已合法送達，是異議人前揭所辯，顯不足採。
（三）又異議人雖辯稱本件裁決書違規地點欄僅記載「復興路」
      ，無法知悉究為何處之復興路云云，惟本件違規事實既為
      當場舉發，並經異議人簽收送達，則異議人殊無不知違規
      路段為何之理。而此部分記載未盡詳確之原因，經原處分
      機關函詢原舉發單位台北縣政府警察局中和第二分局結果
      ，其函覆稱：「經檢視北縣警交字第C00000 000號通知單
      存根聯影本，本案違規地點明確填寫為中和市○○路327
      巷口，另因交通違規管理系統無縣、市選項，故於登打入
      案時只能登錄路、巷、弄及號，且本案於97年7月15日登
      打入案時只登錄路名，未登錄何巷，造成甲○○先生誤解
      ，敬表歉意。」，此有臺北縣政府警察局中和第二分局98
      年7月27日北縣警中二申字第0980031823號函（見審卷第
      10頁以下），可知裁決書雖未明確記載違規地點，係單純
      行政作業技術上所生之微疵，惟並不影響異議人確有違規
      之事實，亦不影響裁決書之合法性，是異議人此部分之異
      議意旨，尚難作為有利於異議人之認定。
（四）又異議人雖另辯稱遭舉發當日係駕駛重型機車，裁決書上
      之車輛種類欄記載「重機」，惟裁決書上舉發違規事實欄
      卻記載「駕駛汽車未隨身攜帶駕駛執照」，似有矛盾之處
      云云。惟依道路交通管理處罰條例第3條第8款之規定，可
      知道路交通管理處罰條例所規範之「汽車」，實已包含機
      車（即機器腳踏車）在內，故裁決書所記載並無錯誤之處
      。是異議人以部分之抗辯，容有誤會，尚難憑採。
五、綜上，異議人上開辯解，尚難憑採。異議人於前開時間、地
    點確有「駕駛汽車未隨身攜帶駕駛執照」之違規事實明確，
    原處分機關依道路交通管理處罰條例第25條第3款之規定，
    裁處異議人罰鍰600元之處分，其認事用法，並無違誤。從
    而，本件異議為無理由，應予駁回。
據上論斷，應依道路交通案件處理辦法第19條，裁定如主文。
中    華    民    國    98    年    9     月    23    日
                      交通法庭  法  官  顧正德
以上正本證明與原本無異。
如不服本裁定，應於裁定送達後5 日內向本院提出抗告狀。
                                書記官  郭錦賢
中    華    民    國    98    年    9     月    23    日


司法院資訊處製作；財團法人民間司法改革基金會備份。
